【裁判字號】    97,易,2076
【裁判日期】    970725
【裁判案由】    竊盜
【裁判全文】
臺灣臺北地方法院刑事判決              97年度易字第2076號
公  訴  人  臺灣臺北地方法院檢察署檢察官
被      告  乙○○
                    （現羈押在臺灣臺北看守所中）
上列被告因竊盜案件，經檢察官提起公訴（96年度偵字第13987
號），本院判決如下：
    主  文
乙○○犯竊盜罪，處有期徒刑月，如易科罰金，以新臺幣壹仟
元折算壹日。
    事  實
一、乙○○因缺錢花用，竟意圖為自己不法之所有，於民國97年
    6 月22日22時許，在臺北市中山區市○○道與中山北路口之
    人行道上，徒手竊取停放在上開人行道上之不詳姓名年籍所
    有人之SHIMA BIKE牌腳踏車1 台及臺北市政府交通管制工程
    處所有之禁停標誌1 組，得手後離去。嗣於翌日（23日）凌
    晨3時35分許，因形跡可疑，在臺北市中山區○○○路○段22
    號前，為警查獲，並扣得上開腳踏車1台、禁停標誌1組，始
    悉上情。
二、案經臺北市政府警察局中山分局報請臺灣臺北地方法院檢察
    署檢察官偵查起訴。
    理  由
壹、證據能力部分：
    查本院認定事實所引用之下列證據資料（包含供述證據、文
    書證據等），並無證據證明係公務員違背法定程序所取得。
    又被告、檢察官於本院審判期日中對本院所提示之被告以外
    之人審判外之供述，包括供述證據、文書證據等證據，就證
    據能力均未表示爭執，而迄至言詞辯論終結前亦未再聲明異
    議，經核亦無顯有不可信之情況與不得作為證據之情形，本
    院審酌上開證據資料製作時之情況，尚無違法不當及證明力
    明顯過低之瑕疵，認為以之作為證據應屬適當，是依刑事訴
    訟法第159 條至第159 條之5 規定，本院所引用之供述證據
    及文書證據等，如下揭所示均有證據能力，合先敘明。
貳、實體方面：
一、訊據被告乙○○雖坦認有於上揭時地徒手取走腳踏車1 台、
    禁停標誌1 組之事實，惟矢口否認有竊盜之犯行，辯稱：上
    揭腳踏車1台、禁停標誌1組係棄置路邊之物，伊以為人家不
    要的東西云云。經查，上揭禁停標誌1 組係臺北市政府交通
    管制工程處所有之事實，業據證人即臺北市政府交通管制工
    程處技工甲○○於97年6 月23日警詢時證述綦詳（見臺灣臺
    北地方法院檢察署97年度偵字第13987 號卷，以下簡稱偵卷
    ，第8至9頁），再酌被告於本院97年7 月18日審理時供述：
    禁停標誌1是我於97年6月22日晚上10時許，在臺北市中山區
    市○○道與中山北路口人行道拿到的，我的目的也是要拿去
    賣的，我不知道禁停標誌1 組是誰的等語情節，並有臺北市
    政府警察局中山分局中山一派出所呈報單、扣押筆錄、扣押
    物品目錄表、物品發還領據（乙聯）、贓證物相片在卷可徵
    （見偵卷，第7 頁、第17至25頁），是被告所辯與事實不符
    ，應無可信。復查，上揭腳踏車1 台係非無主物之事實，業
    據被告於本院97年7 月18日審理時供述：「（你拿走該腳踏
    車後，你有騎走？）我用牽的到前面長安東路口，我擺在那
    裡，我看是否有人要認領」、「SHIMA BIKE牌腳踏車1 台是
    我於97年6 月22日晚上10時許，在臺北市中山區市○○道與
    中山北路口人行道上拿到的。....，我的目的也是要拿去賣
    的。我不知道SHIMA BIKE牌腳踏車1台、禁停標誌1組是誰的
    」等語，再酌偵卷第25頁照片編號4、編號5所示地點係失竊
    物之被竊位置，且失竊地點處在行人穿越道旁之人行道上，
    交通車輛往來繁多，再酌照片編號5 所示機車停車格內均停
    滿機車與失竊物之被竊位置相互毗鄰情節，及偵卷第24頁之
    照片編號2、編號2所示腳踏車1 台之外觀前後輪無破損，兩
    車輪充氣完好可堪使用，且有變速設備，並為被告自上開市
    ○○道中山北路口人行道上牽至長安東路口處之移動，亦可
    變賣得錢之價值情節，再參被告於本院97年7 月18日審理時
    供述：「SHIMA BIKE牌腳踏車1台是在97年6月22日晚上10點
    許，我在臺北市中山區市○○道與中山北路口人行道上拿到
    的。我就牽到長安東路路口路邊，我是想要拿到回收場去賣
    」等語情節，並有贓證物相片、代保管單在卷可佐（見偵卷
    ，第23至26頁），是被告所辯與事實不符，應無可採。綜上
    ，本件事證明確，被告上開竊盜犯行，洵堪認定。
二、核被告所為，係犯刑法第320條第1項竊盜罪。玆審酌被告不
    思以己力獲取所需，竊取他人物品，冀變賣得不法之財，造
    成他人財物上之損害，自屬可議，惟念及上開禁停標誌1 組
    已由被害人領回之損失降低，而上開腳踏車1 台目前由臺北
    市政府警察局中山分局中山一派出所警方代為保管（見偵卷
    第26頁），復兼衡被告犯後否認犯行，及其犯罪動機係為吃
    飯錢不足而徒手獨自行竊，並伺機變賣之目的、手段，被告
    目前居無定所等一切情狀，爰量處如主文所示之刑，併斟酌
    被告僅國小肄業，職業為工，目前居無定所，經濟情況不富
    裕等情，有警詢筆錄在卷可參，乃諭知如易科罰金從輕以新
    臺幣1,000元折算1日之折算標準，用啟自新。
據上論斷，應依刑事訴訟法第284條之1、第299條第1項前段，刑
法第320條第1項、第41條第1項，刑法施行法第1條之1 ，判決如
主文。
本案經檢察官王育珍到庭執行職務。
中    華    民    國    97    年  7       月    25    日
                  刑事第十六庭法  官  施添寶
以上正本證明與原本無異。
如不服本判決應於收受本判決後10日內向本院提出上訴書狀，並
應敘述具體理由，如未敘述上訴理由者，應於上訴期間屆滿後20
日內補提理由書狀於本院（均須按他造當事人之人數附繕本）「
切勿逕送上級法院」。告訴人或被害人如對於本判決不服者，應
具備理由請求檢察官上訴，其上訴期間之計算係以檢察官收受判
決正本之日期為準。
                              書記官  陳弘文
中    華    民    國    97    年  7       月    25    日
附錄本件論罪科刑法條：中華民國刑法第320條第1項
意圖為自己或第三人不法之所有，而竊取他人之動產者，為竊盜
罪，處5年以下有期徒刑、拘役或500元以下罰金。


司法院資訊處製作；財團法人民間司法改革基金會備份。
